臺灣高雄地方法院刑事裁定　　　　　　 100年度撤緩字第13號
聲　請　人　臺灣高雄地方法院檢察署檢察官
受　刑　人　何正仁
上列聲請人因受刑人詐欺案件，聲請撤銷緩刑之宣告（100 年度
執聲字第96號），本院裁定如下：
    主  文
聲請駁回。
    理  由
一、聲請意旨略以：受刑人何正仁因詐欺案件，經本院以97年度
    簡上字第628 號判決判處有期徒刑10月，減為有期徒刑5 月
    ，如易科罰金，以銀元佰元即新臺幣玖佰元折算壹日，緩
    刑2 年，並應支付傅如貴新臺幣（下同）29萬元、支付林奇
    慶85萬元，給付方式如下：應自民國98年6 月30日起，於每
    月末日，支付傅如貴、林奇慶各5 千元，至全部支付完畢止
    ，並於98年2 月19日確定（緩刑期間自98年2 月19日至100
    年2 月18日止）。惟受刑人未於履行期限內履行，違反刑法
    第74條第2 項第3 款所定負擔情節重大，而有刑法第75條之
    1 第1 項第4 款所定撤銷緩刑宣告之情形，足認原宣告之緩
    刑難收其預期效果，而有執行刑罰之必要，爰依刑事訴訟法
    第476 條規定，聲請撤銷受刑人前開緩刑之宣告等語。
二、按刑法關於撤銷緩刑宣告之條文，業於98年5 月19日修正公
    布，並於98年9 月1 日施行。而就修正施行後之法律適用，
    刑法施行法第6 條之1 第2 項特此明定：「於中華民國98年
    5 月19日刑法修正施行前，受緩刑之宣告，98年5 月19日修
    正刑法施行後，仍在緩刑期內者，適用98年5 月19日修正施
    行之刑法第75條、第75條之1 規定。」查本件受刑人何正仁
    因詐欺案件，經本院以97年度簡上字第628 號判決判處有期
    徒刑10月，減為有期徒刑5 月，緩刑2 年，並應支付傅如貴
    29萬元、支付林奇慶85萬元，應自民國98年6 月30日起，於
    每月末日，支付傅如貴、林奇慶各5 千元，至全部支付完畢
    止，並於98年2 月19日確定等情，有該判決書及臺灣高等法
    院被告前案紀錄表各1 份附卷可稽，此部分事實堪以認定。
    本件受刑人既係於上開刑法修正施行前受緩刑宣告，且修正
    施行後仍在緩刑期內（緩刑期間至100 年2 月18日屆滿），
    則依前揭法條規定，本件撤銷緩刑之聲請，自應適用98年5
    月19日修正施行後即現行刑法第75條、第75條之1 規定，核
    先敘明。
三、次按緩刑制度設計之本旨，除可避免執行短期自由刑之流弊
    外，主要目的係在獎勵惡性較輕者使其遷善，而經宣告緩刑
    後，若有具體事證足認受宣告者並不因此有改過遷善之意，
    即不宜給予緩刑之寬典，乃另有撤銷緩刑宣告制度。又受緩
    刑之宣告而違反刑法第74條第2 項第1款至第8款所定負擔情
    節重大者，足認原宣告之緩刑難收其預期效果，而有執行刑
    罰之必要者，得撤銷其宣告，刑法第75條之1 第1項第4款固
    有明文規定。惟考其立法意旨略以：修正條文第74條第2 項
    增列法院於緩刑期間內，得命犯罪行為人於緩刑期內應遵守
    之事項（例如向被害人支付相當數額、向公庫支付一定之金
    額、接受精神、心理輔導、提供義務勞務或其他為預防再犯
    之事項），明定違反該條所定事項情節重大者，得撤銷其緩
    刑宣告，以期週延，且本條採用裁量撤銷主義，賦與法院撤
    銷與否之權限，實質要件即以「足認原宣告之緩刑難收其預
    期效果，而有執行刑罰之必要」，供作審認之標準。至於所
    謂「情節重大」，係指：受判決人顯有履行負擔之可能，而
    隱匿或處分其財產、故意不履行、無正當事由拒絕履行或顯
    有逃匿之虞等情事而言。準此，上揭「得」撤銷緩刑之情形
    ，法官應依職權本於合目的性之裁量，妥適審酌被告於緩刑
    期間內違反應遵守事項之情節是否重大，是否已難收其預期
    之效果，而確有執行刑罰之必要，此與刑法第75條第1 項所
    定2 款要件，有一具備，即毋庸再行審酌其他情狀，應逕予
    撤銷緩刑之情形不同，併此敘明。
四、經查：
  (一)本件受刑人何正仁因詐欺案件，經本院以97年度簡上字第
    628 號判處有期徒刑10月，減為有期徒刑5 月，如易科罰金
    ，以銀元佰元即新臺幣玖佰元折算壹日，緩刑2 年，並應
    支付傅如貴29萬元、支付林奇慶85萬元，應自民國98年6 月
    30日起，於每月末日，支付傅如貴、林奇慶各5 千元，至全
    部支付完畢止，此有該判決書及臺灣高等法院被告前案紀錄
    表各1 份附卷可稽。又受刑人自上開判決所定還款日期(98
    年6 月30日) 後迄至檢察官於100 年1 月13日發文聲請本院
    裁定撤銷前開緩刑前，均未支付款項予傅如貴、林奇慶二人
    一節，業據受刑人及傅如貴、林奇慶於本院審理中供明在卷
    ，是受刑人於受緩刑宣告後，確未履行原判決依刑法第74條
    第2 項第3 款所定之負擔（即支付賠償金予被害人傅如貴、
    林奇慶二人）等情，堪信為真實。
  (二)嗣受刑人於本院調查時，辯稱：伊未能履行和解條件是因一
    直未找到工作，直到去年（即99年）9 月才找到工作，是在
    臺中逢甲夜市賣衣服，每個月大概賺3 萬元，根本無法在緩
    刑期間2 年內還清應給付予傅如貴、林奇慶之所有金額，還
    是會被撤銷緩刑，伊怕緩刑最終會被撤銷，故想把所存得之
    所得預留為需易科罰金之金額，所以才未還款等語。查受刑
    人於97年、98年之所得，各為4,125 元、2,852 元，有本院
    100 年1 月26日訊問筆錄及稅務電子閘門財產所得調件明細
    表2 紙足憑。而受刑人所開立之金融帳戶資料中，除臺北富
    邦銀行鳳山分行帳戶自98年1 月1 日起迄今，僅有1 筆90元
    之交易紀錄；大眾銀行高雄分行帳戶自98年1 日1 日起迄今
    ，則僅有1 筆100 元之交易紀錄及台新國際商業銀行七賢分
    行自98年6 月30日起至100 年1 月19日止期間最高帳戶餘額
    為71,856元（即99年12月8 日之帳戶餘額），此有臺北富邦
    商業銀行鳳山分行100 年1 月21日北富銀鳳山字第10000000
    04號函、大眾銀行高雄分行100 年1 月24日（100 ）高雄發
    字第003 號函、台新國際商業銀行100 年1 月24日台新作文
    字第10001392號函在卷可證，上開資料所示受刑人經濟情況
    核與受刑人前開所辯等節大致相符。
  (三)另受刑人於本院100 年1 月26日庭訊後，於同月28日分別匯
    給傅如貴3 萬元、林奇慶9 萬元，有受刑人提出之上海商業
    儲蓄銀行匯出匯款申請書2 紙附卷可查，且於本院審理時陳
    稱：願意自100 年2 月起，每月25日前給付傅如貴、林奇慶
    各5 仟元，至全部給付完畢為止，並經傅如貴、林奇慶二人
    同意，此有本院100 年1 月28日訊問筆錄在卷可佐；另受刑
    人於本院100 年1 月28日庭訊後同年2 月9 日分別匯入傅如
    貴、林奇慶2 月份之還款款項各5 仟元，亦有郵政國內匯款
    執據2 紙在卷可參。是受刑人雖於上開緩刑宣告後，因經濟
    情況不佳，未按期履行給付條件，惟於本院審理時已分別匯
    款給付予傅如貴、林奇慶，並獲取傅如貴、林奇慶二人同意
    以上開條件再一次給予受刑人還款及彌補之機會，堪認受刑
    人原宣告之緩刑已收預期效果，應無執行刑罰之必要。此外
    ，復查無其他證據，足認受刑人所受緩刑之宣告，已因其違
    反前揭負擔，有何難收緩刑預期效果而應執行刑罰必要之情
    形。是檢察官聲請撤銷緩刑之宣告，核無理由，應予駁回。
五、爰依刑事訴訟法第220條，裁定如主文。
中    華    民    國   100    年    2     月    10    日
                      刑事第三庭    法  官   李爭春
以上正本證明與原本無異。
如不服本裁定，應於收受送達後5 日內向本院提出抗告狀。
中    華    民    國   100    年    2     月    10    日
                                    書記官   胡淑芳